臺灣嘉義地方法院民事判決　　　　　　　 96年度訴字第296號
原　　　告　臺灣中小企業銀行股份有限公司
法定代理人　丙○○
訴訟代理人　甲○○
被　　　告　丁○○
　　　　　　乙○○
　　　　　　　　　　　　號
上列當事人間清償債務事件，本院於中華民國96年5月31日言詞
辯論終結，茲判決如下：
    主  文
被告應連帶給付原告新臺幣貳佰參拾參萬玖仟伍佰參拾貳元，及
附表所示之利息、違約金。
被告丁○○應給付原告新臺幣壹萬伍仟壹佰陸拾壹元，及自民國
九十五年七月八日起至清償日止，按年息百分之一八點五九計算
之利息，及自民國九十五年八月九日起至清償日止，延滯第一個
月，當月計付逾期手續費壹佰元，延滯第二個月，當月計付逾期
手續費參佰元，延滯第三個月起至第六個月止，每月計付逾期手
續費陸佰元。
被告丁○○應給付原告新臺幣捌萬貳仟捌佰壹拾貳元，及自民國
九十五年七月八日起至清償日止，按年息百分之一八點五九計算
之利息，及自民國九十五年八月九日起至清償日止，延滯第一個
月，當月計付逾期手續費壹佰元，延滯第二個月，當月計付逾期
手續費參佰元，延滯第三個月起至第六個月止，每月計付逾期手
續費陸佰元。
訴訟費用由被告連帶負擔。
    事  實  及  理  由
一、被告等經合法通知均未於言詞辯論期日到場，核無民事訴訟
    法第386條各款所定情事之一，爰依原告之聲請，由其一造
    辯論而為判決。
二、原告起訴主張：
（一）緣被告丁○○於民國（下同）91年12月18日邀同被告乙○
      ○為連帶保證人，向原告借款新臺幣（下同）200萬元，
      借款期間自91年12月20日起至111年12月20日止，利率按
      郵政儲金匯業局二年期定期儲金機動利率加1％減政府補
      貼利率0．425％，現按年息2．8％計算，本金及利息自實
      際撥款日起，按年金法，按月攤還本息。遲延履行時，除
      仍按上開利率計息外，逾期在6個月以內部分，按上開利
      率10％，逾期在6個月以上部分，按上開利率20％計付違
      約金。詎被告自95年12月20日起即未按期繳納本息，利息
      僅繳至95年11月19日止，目前尚欠本金168萬640元，尚未
      清償，依約被告自應連帶清償上開借款本息及違約金。
（二）被告丁○○於91年12月18日邀同被告乙○○為連帶保證人
      ，向原告借款25萬元，借款期間自91年12月20日起至98年
      12月20日止，利率按原告銀行基本放款利率加年息3．802
      ％計收，現按年息12．265％計算，本金及利息自借款日
      起，分84期按月攤還本息。遲延履行時，除仍按上開利率
      計息外，逾期在6個月以內部分，按上開利率10％，逾期
      在6個月以上部分，按上開利率20％計付違約金。詎被告
      自95年12月20日起即未按期繳納本息，利息僅繳至95年10
      月19日止，目前尚欠本金13萬8482元，尚未清償，依約被
      告自應連帶清償上開借款本息及違約金。
（三）被告丁○○於94年10月14日邀同被告乙○○為連帶保證人
      ，向原告借款6萬元，借款期間自94年10月14日起至99年
      10月14日止，利率按原告銀行基基準利率加年息7．625％
      計收，現按年息11．355％計算，本金及利息自實際撥款
      日起，按年金法，按月攤還本息。遲延履行時，除仍按上
      開利率計息外，逾期在6個月以內部分，按上開利率10 ％
      ，逾期在6個月以上部分，按上開利率20％計付違約金。
      詎被告自95年12月14日起即未按期繳納本息，利息僅繳至
      95年11月13日止，目前尚欠本金4萬9678元，尚未清償，
      依約被告自應連帶清償上開借款本息及違約金。
（四）被告丁○○於94年10月14日，邀同被告乙○○為連帶保證
      人，向原告借款50萬元，借款期間自94年10月14日起至
      109年10月14日止，利率按原告銀行定儲利率指數加年息
      0．88％計收，現按年息3．06％計算，本金及利息自實際
      撥款日起，按年金法，按月攤還本息。遲延履行時，除仍
      按上開利率計息外，逾期在6個月以內部分，按上開利率
      10％，逾期在6個月以上部分，按上開利率20％計付違約
      金。詎被告自95年12月14日起即未按期繳納本息，利息僅
      繳至95年11月13日止，目前尚欠本金47萬732元，尚未清
      償，依約被告自應連帶清償上開借款本息及違約金。
（五）被告丁○○於92年5月持用原告銀行核發之信用卡簽帳消
      費，並簽立約定條款在案。依該條款第14條規定，被告應
      於當日繳款截止日前繳付款項給原告，或依第15條約定，
      選擇以循環信用方式繳納，於當期繳款截止日前將最低應
      繳金額以上（或等同最低應繳金額）款項繳付予原告，被
      告並就剩餘未付款項得延後付款，並依第15條第3項約定
      利率（現為年息18．59％），於當日結帳日之次日起計付
      循環利息，持卡人如未於每月繳款日前付清當期最低應繳
      金額或遲誤繳納期限者，延滯第1個月，當月計付逾期手
      續費100元，延滯第2個月，當月計付逾期手續費300元，
      延滯第3個月（含）起，每月計付逾期手續費600元。詎被
      告自95年7月21日起即未依約繳納應繳款項，且其信用卡
      業經原告依約定條款第21條規定逕予停用，其全部債務均
      視為到期，截至95年7月7日止，尚結欠消費款1萬5161元
      及8萬2812元未為清償，並應給付自95年7月8日起至清償
      日止之逾期利息及逾期手續費。
（六）綜上，為此爰依兩造契約、消費借貸及保證之法律關係，
      訴請被告履行清償前開等借款本息及違約金，並聲明如主
      文所示。
三、被告未於言詞辯論期日到場，亦未提出任何書狀作何聲明或
    陳述。
四、本院之判斷：
（一）原告主張上揭事實，業據其提出臺灣企銀個人購車及購屋
      貸款定型化契約、借據、臺灣企銀房屋貸款契約書、國際
      信用卡申請書、郵局二年期定期儲金利率變動表、基本放
      款利率變動表、基準利率指數變動表、定儲利率指數變動
      表（以上均為影本）等為證，核屬相符；被告丁○○、乙
      ○○已於相當時期受合法之通知，均未於言詞辯論期日到
      場，亦未提出準備書狀爭執者，依民事訴訟法第280條第3
      項準用同條第1項規定，視同自認，堪信原告上開主張為
      真實。
（二）按借用人應於約定期限內，返還與借用物種類、品質、數
      量相同之物。遲延之債務，以支付金錢為標的者，債權人
      得請求依法定利率計算之遲延利息。但約定利率較高者，
      仍從其約定利率。當事人得約定債務人於債務不履行時，
      應支付違約金。稱保證者，謂當事人約定，一方於他方之
      債務人不履行債務時，由其代付履行責任之契約。民法第
      478條前段、第233條第1項、第250條第1項、第739條分別
      定有明文。準此，被告即應負清償借款之責，從而，原告
      依消費借貸及保證法律關係請求被告給付如主文所示，洵
      屬有據，應予准許。
五、據上論結，本件原告之請求為有理由，依民事訴訟法第385
    條第1項前段、第78條、第85條第2項，判決如主文。
中　　華　　民　　國　　96　　年　　5 　　月　　31　　日
                   民事第一庭法　官　陳俞婷
上列正本與原本無異。
如對本判決上訴須於判決送達後20日內向本院提出上訴狀。
中　　華　　民　　國　　96　　年　　5 　　月　　31　　日
                             書記官  林美足
┌────────────────────────────────┐
│附表（幣別：新臺幣）                                            │
├──────┬────┬──────┬─────────────┤
│滯欠本金    │利率    │利息起訖日  │違約金起訖日              │
├──────┼────┼──────┼─────────────┤
│ 1,680,640元│  2.8％ │95年11月20日│95年12月21日起至清償日止，│
│            │        │起至清償日止│逾期在6個月以內按前開利率 │
│            │        │            │10％、超過6個月部分按前開 │
│            │        │            │利率20％計算              │
├──────┼────┼──────┼─────────────┤
│   138,482元│12.265％│95年10月20日│95年11月21日起至清償日止，│                        │
│            │        │起至清償日止│逾期在6個月以內按前開利率 │                        │
│            │        │            │10％、超過6個月部分按前開 │                        │
│            │        │            │利率20％計算              │                        │
├──────┼────┼──────┼─────────────┤
│    49,678元│11.355％│95年11月14日│95年12月15日起至清償日止，│                        │
│            │        │起至清償日止│逾期在6個月以內按前開利率 │                        │
│            │        │            │10％、超過6個月部分按前開 │                        │
│            │        │            │利率20％計算              │                        │
├──────┼────┼──────┼─────────────┤
│   470,732元│ 3.06％ │95年11月14日│95年12月15日起至清償日止，│
│            │        │起至清償日止│逾期在6個月以內按前開利率 │
│            │        │            │10％、超過6個月部分按前開 │
│            │        │            │利率20％計算              │
├──────┴────┴──────┴─────────────┤
│合計：2,339,532元                                               │
└────────────────────────────────┘
